【裁判字號】    95,苗小,639
【裁判日期】    950929
【裁判案由】    清償借款
【裁判全文】
臺灣苗栗地方法院民事小額判決        95年度苗小字第639 號
原      告  遠東國際商業銀行股份有限公司
                        樓
法定代理人  丙○○
訴訟代理人  乙○○
                        號
被      告  甲○○
上列當事人間請求清償借款事件，本院於民國95年9月20日言詞
辯論終結，判決如下：
    主    文
被告應給付原告新臺幣參萬捌仟玖佰捌拾柒元，及自民國九十五
年四月二十六日起至清償日止，按週年利率百分之十八點二五計
算之違約金。
訴訟費用新臺幣壹仟元由被告負擔。
本判決得假執行。
    事實及理由
一、原告起訴主張：被告向原告借款新臺幣（下同）71,976 元，
    約定借款期限24個月，以每個月為1 期，分24期攤還，若逾
    期繳款，應支付應繳款之日起至實際付款之日止，按年利率
    18.25 ％之違約金；被告倘不按月攤還本金，原告得不經催
    告逕行終止契約，並追償全部本金及違約金（以下簡稱系爭
    貸款契約）。詎被告屆期不為清償，迭經原告催討未果，依
    契約規定全部債務視為到期，被告尚欠38,987元及違約金未
    清償，為此爰依消費借貸之法律關係，訴請被告給付如主文
    第1 項所示金額及違約金。
二、被告則以：系爭貸款申請書上「甲○○」，並非由其所簽，
    但其確與訴外人山基電信股份有限公司（以下簡稱山基電信
    ）間成立電話節費契約，並依據山基電信承辦人員鍾來貴所
    給帳號匯款予原告，固定按月繳納2,999 元，自94年5 月至
    95 年3月共匯款11期，嗣因山基電信倒閉，未再使用電話節
    費服務故不願再匯款等語置辯，並聲明駁回原告之訴。
三、查原告主張被告積欠如主文第1 項所示之本金及違約金等事
    實，業據提出系爭貸款契約書、攤還收息紀錄查詢單在卷可
    稽。被告雖否認系爭貸款契約書上「甲○○」簽名之真正（
    見本院95年促字第9385號支付命令卷第9 頁），惟被告於本
    院審理中就與山基電信成立電話節費之「3G省錢專案」契約
    並按月繳納2,999 元予原告之事實並不否認（見本院95年度
    苗小字第639 號卷第17頁），足認原告否認系爭貸款契約書
    上「甲○○」簽名之真正，並主張兩造間並無消費借貸契約
    存在等情，已有疑問。又原告曾分別於95年2 月14日、同年
    2 月27日、同年5 月12日、同年7 月13日以電話向被告催收
    欠款，被告亦不否認積欠系爭債務，並於95年2 月27日表示
    會囑咐其太太至郵局劃撥繳款，復於95年7 月13日表示向消
    基會反應與山基電信之消費糾紛，以上有電話催繳錄音之譯
    文在卷可稽（見同上卷第25- 28頁）。再者，系爭貸款契約
    書中申請人即本件原告在聲明書第三項第一點載明：「申請
    人瞭解申請人與山基電信（股）公司間之權利、義務關係或
    糾紛，概與貴行（即原告）無關，應由受款人與申請人自行
    處理，申請人不得因此拒付貴行貸款之餘額」等文字以觀，
    被告與山基電信成立電話節費契約，由山基電信提供電話節
    費服務；被告則另與原告成立消費借貸契約，由原告先行為
    被告代墊款項予山基電信，再由被告向原告分期清償借款，
    故被告與山基電信間之消費糾紛，實與原告無涉，原告主張
    兩造間無消費借貸關係存在，並不足取。
四、綜上所述，原告迄今並無法積極舉證證明兩造間並無消費借
    貸關係存在，尚難僅憑原告與山基電信間之糾紛，而免除原
    告對被告之消費借貸款之債務。從而，原告本於系爭貸款契
    約書之約定，請求被告給付38,987元消費借貸款，及自95年
    4 月26日起至清償日止，按週年利率百分之18.25 計算之違
    約金，核屬有據，應予准許。
五、本件係訴訟標的金額在100,000 元以下之民事小額訴訟，本
    院為被告敗訴之判決，應依民事訴訟法第436 條之20規定，
    依職權宣告假執行。
六、據上論結，本件原告之訴為有理由，依民事訴訟法第436 條
    之23、第436 條第2 項、第78條、第436 條之20，判決如主
    文。
中    華    民    國    95    年    9     月    29    日
              苗栗簡易庭法  官  吳振富
以上正本係照原本作成。
如不服本判決，應於判決送達後20日內，以判決違背法令為理由
，向本院提出上訴狀並表明上訴理由，及須按他造當事人之人數
附繕本。上訴理由應表明：
  一、原判決所違背之法令及其具體內容。
  二、依訴訟資料可認為原判決有違背法令之具體事實。
如未表明上訴理由者，應於上訴後20日內向本院提出上訴理由。
當事人如對本件訴訟內容有所疑義，得聲請閱卷。
                        書記官  陳玲誼
中    華    民    國    95    年    9     月    29    日


司法院資訊處製作；財團法人民間司法改革基金會備份。
